【裁判字號】    97,交聲,1499
【裁判日期】    970901
【裁判案由】    違反道路交通管理處罰條例聲明異議
【裁判全文】
臺灣臺北地方法院交通事件裁定        97年度交聲字第1499號
原處分機關  臺北市交通事件裁決所
受處分人    甲○○
上列受處分人因違反道路交通管理處罰條例案件，對於台北市交
通事件裁決所97年4月14日所為之處分（原處分：北市裁四字第
裁22-AOOWD4511號）聲明異議，本院裁定如下：
    主  文
異議駁回。
    理  由
一、異議意旨略以：異議人即受處分人甲○○於民國97年1月27
    日12時06分許，駕駛汽車在臺北市市○○道與新生北路1段
    62巷路口，經警以伊闖紅燈為由攔停舉發。惟伊未闖紅燈，
    警察是濫抓無辜，而且態度惡劣，員警舉發違規事由有誤，
    自有不服。爰提起本件異議，請求撤銷原處分云云。
二、按汽車駕駛人，行經有燈光號誌管制之交岔路口闖紅燈者，
    處新臺幣1800元以上5400元以下罰鍰；道路交通管理處罰條
    例第53條第1項定有明文。又汽車駕駛人違反第53條規定者
    ，除依原條款處罰鍰外，並予記違規點數3點，道路交通管
    理處罰條例第63條第1項第3款亦有規定。
三、經查：本件異議人即受處分人於97年1月27日12時06分許，
    有駕駛車牌號碼3B-8856號自用小客車，行經臺北市市○○
    道與新生北路1段62巷路口時，因違規闖越紅燈（東向西）
    ，為警當場舉發後，異議人未依限到案，原處分機關乃以異
    議人違反道路交通管理處罰條例第53條第1項裁處罰鍰新臺
    幣5400元，並記違規點數3點，有台北市交通事件裁決所97
    年4月14日北市裁四字第裁22-A00WD4511號違反道路交通管
    理事件裁決書、台北市政府警察局中山分局97年5月20日北
    市警中分交字第09731720300號函各一份在卷可稽。異議人
    雖執上開情詞，辯稱員警舉發之情與事實不符，辯稱是現場
    路口的2個紅綠燈有秒差，警察看到的並不準云云。惟經本
    院傳訊製單舉發之員警乙○○到庭證稱：「97年1月27日中
    午我在執行特種勤務，我是站在市○○道與新生北路1段62
    巷路口，我是站在西北側，我於當日中午12點許看到車號3B
    ─8856號自用小客車，從市○○道東向西行駛過該路口，當
    時路口號誌已經變為紅燈，他仍然闖過，我今日有庭呈舉發
    當天所拍攝之連續照片，從照片中就可以看出是在紅燈的狀
    況下該輛車子闖過路口。」、「編號1-5的相片是當日的連
    續照片，可以看出該車闖紅燈，編號6是我已經攔停，該車
    通過該路口後準備靠邊停車前所拍。」、「（我）告知駕駛
    人闖紅燈的違規，受處分人完全否認說自己沒有闖紅燈，我
    當場用數位相機顯示所拍攝的照片給他看，但是受處分人仍
    然否認有闖紅燈，他說紅綠燈的兩側有秒差，我跟受處分人
    說可以當場去看，但受處分人說他趕時間，我請受處分人在
    舉發單上簽名，但是受處分人說他不簽，我跟受處分人說如
    果你不簽我就改成寫拒簽，當我把單子交給他之後，他還是
    認為沒有這個事實，他就將紅單揉一揉丟出車外，我有把他
    將紅單丟出車外的情形拍照（庭呈照片三張即編號7-9的照
    片）。」等語（見本院97年6月19日訊問筆錄），並有證人
    乙○○所提出現場違規照片7張在卷可稽。可知，本件乃舉
    發員警乙○○於執行勤務時親見異議人違規並加以拍照而取
    締，其本於親自見聞異議人違規事實之確信，當場攔停舉發
    ，當無違誤之處。再員警與異議人並無怨隙，更不致故意纂
    詞虛捏誣指異議人違規，交通警員製單舉發違反道路交通管
    理處罰條例所列之違規行為，係公務員基於職務上權力，依
    法就特定之具體事件所為具公法上效果之單方行政行為，基
    於公務員為公法上行為具有公信力之原則，該行政處分可被
    推定為真正。至異議人又稱路口的二個紅綠燈號誌會有秒差
    云云，惟經本院檢視警員即證人乙○○所庭呈本院編號3、4
    之現場照片所示，異議人於通過路口前後確實是闖越紅燈，
    且依編號3照片所示，原來尚有一機車在異議人右側同時行
    駛，然依編號4現場照片所示，該輛行駛在旁機車已在路口
    停止行進，惟異議人仍然繼續行進通過路口，可見，當時號
    誌確實已經轉換為紅燈，異議人確有闖越紅燈之違規行為無
    誤，其所辯稱有秒差一節，顯非事實。異議人憑片面空言，
    否認上揭違規事實，本院自難採信。從而，原處分機關據此
    認為異議人有闖紅燈之違規事實，依首開法條規定，並審酌
    異議人違規情節，裁處罰鍰5400元，並記違規點數3點，核
    無違誤，量罰亦甚妥適，應予維持，
    本件異議為無理由，應予駁回。
三、據上論斷，應依道路交通案件處理辦法第18條裁定如主文。
中    華    民    國    97    年    9     月    1     日
                              交通法庭法  官  孫惠琳
以上正本證明與原本無異
如不服本裁定應於送達後5日內向本院提出抗告狀
                                書記官  郭錦賢
中    華    民    國    97    年    9     月    1     日


司法院資訊處製作；財團法人民間司法改革基金會備份。
